【裁判字號】    98,訴緝,207
【裁判日期】    980604
【裁判案由】    常業詐欺等
【裁判全文】
臺灣臺中地方法院刑事判決             98年度訴緝字第207號
公  訴  人  臺灣臺中地方法院檢察署檢察官
被      告  戌○○
上列被告因常業詐欺等案件，經檢察官提起公訴（89年度偵字第
1302號、第3546號、第3569號），因被告於準備程序中就被訴事
實為有罪之陳述，經本院合議庭裁定由受命法官獨任進行簡式審
判程序，本院判決如下：
    主    文
戌○○共同意圖為自己不法之所有，以詐術使人將本人之物交付
為常業，處有期徒刑壹年。偽造之「正信代書事務所」印章壹枚
、「Ｈ○○」印章壹枚、如附表一所示偽造之「巳○○」印章、
印文、署押、如附表二所示偽造之「巳○○」署押、「Ｈ○○」
印文、如附表三所示偽造之「子○○」印章、印文、署押、「Ａ
○○」署押、「宙○○」署押、「Ｅ○○」署押、「天○○」署
押、「Ｇ○○」署押、如附表五所示偽造之「正信代書事務所」
印文、「Ｈ○○」印文、「申○○」署押、如附表六編號1至5、
13、14、16、18所示之物品均沒收。
    犯罪事實
一、緣黃耀輝（業經本院判處有期徒刑2年8月確定）自民國88年
    12月中旬某日起，與周勝崇（由檢察官另案偵查中）、蘇修
    弘（業經本院判處有期徒刑1年8月確定）共同集合資金，在
    臺中縣烏日鄉○○村○○街19巷1號，冒用「Ｈ○○」名義
    ，虛設「正信代書事務所」，並僱用酉○○、戌○○（上2
    人係兄弟）、李立超（通緝中，另結）、王錫寶、張源宗（
    業經本院判處有期徒刑2年確定）、鍾亦純（業經本院判處
    有期徒刑1年8月確定）、蔣錦永（經本院判處有期徒刑1年8
    月確定）負責接聽被害人電話與在現場接洽被害人之事務。
    戌○○及酉○○、王錫寶、黃耀輝、周勝崇、蘇修弘、李立
    超、蔣錦永、鍾亦純、張源宗等人均明知自己並無任何資力
    得以提供貸款給被害人等，亦無任何向金融機構或民間辦理
    融資借款之途徑，竟共同基於行使偽造私文書之概括犯意聯
    絡及常業詐欺取財之犯意聯絡，先於88年12月間，在不詳地
    點，利用不知情之不詳姓名成年刻印人員，偽造「正信代書
    事務所」、「Ｈ○○」印章各1枚，作為日後偽造「正信代
    書事務所」收據及委託授權書之用。次由周勝崇在附表一所
    示之時間、地點，冒用「巳○○」名義，行使偽造之房屋租
    賃契約書，向丁○承租臺中縣烏日鄉○○村○○街19巷1號
    ，作為虛設「正信代書事務所」之地點（此部分偽造文書情
    節詳如附表一所示）。再由黃耀輝於附表二所示之時間、地
    點，冒用「巳○○」、「Ｈ○○」名義，行使偽造之市內電
    話業務申請書4紙，向中華電信股份有限公司，申請如附表
    二所示之市內電話4支（此部分偽造文書情節詳如附表二所
    示）；於附表三所示時間、地點，冒用「子○○」「Ａ○○
    」「宙○○」「Ｅ○○」「天○○」「Ｇ○○」名義，利用
    如附表三所示通訊公司不知情之成年店員，行使偽造之和信
    ON LINE超值服務申請書5紙、東信電訊服務申請書1紙，分
    別向和信電訊股份有限公司、東信電訊股份有限公司申請如
    附表參所示之行動電話6支（此部分偽造文書情節詳如附表
    三所示），供「正信代書事務所」對外聯絡使用（並無任何
    積欠電話費而涉犯詐欺取財罪名之事實）。黃耀輝自任「正
    信代書事務所」總經理、蘇修弘任副總經理、酉○○任經理
    （對外冒用申○○名義）、王錫寶對外使用王明炎之假名、
    戌○○自稱陳先生、吳先生、鍾亦純自稱己○○，其餘之人
    則自行使用自取之假名。再由酉○○、王錫寶、蘇修弘、戌
    ○○、李立超、蔣錦永、鍾亦純、張源宗各自在報紙上刊登
    代辦信用貸款的廣告，佯稱可以代申請人辦理信用貸款。嗣
    有如附表四所示之被害人等，以報紙廣告上所留之電話與「
    正信代書事務所」取得聯繫後，其等即邀請被害人等親自至
    「正信代書事務所」辦理信用貸款事宜，並向被害人等誆稱
    ，申辦信用貸款需先繳納欲貸款金額百分之5的款項作為手
    續費，致被害人等陷於錯誤，誤認僅需先行繳納手續費，即
    可如數貸得所需款項，而於附表四所示時間，在「正信代書
    事務所」內交付如附表四所示款項（部分被害人因未攜帶足
    額之手續費，而僅先給付部分款項），且為取得被害人等之
    信任，復於附表五所示時間、地點，偽造如附表五所示「正
    信代書事務所」收據及委託授權書，持以行使而交付被害人
    等收執，作為被害人等業已繳納手續費及委託「正信代書事
    務所」代辦信用貸款之憑證。迨詐得被害人交付之手續費後
    ，即分別與黃耀輝、蘇修弘、周勝崇對半均分，並未為被害
    人代辦任何信用貸款。如有被害人以電話或親自至「正信代
    書事務所」詢問貸款進度，即以貸款徵信需要時間為由加以
    搪塞或拖延，分別足以生損害於「正信代書事務所」、中華
    電信股份有限公司、和信電訊股份有限公司、東信電訊股份
    有限公司、「Ｈ○○」「巳○○」、丁○、子○○、Ａ○○
    、宙○○、Ｅ○○、天○○、Ｇ○○、「申○○」「己○○
    」及如附表四所示之被害人等。其等並以此詐欺取財恃以維
    生，以此為常業。嗣因遭不詳詐欺集團詐欺取財之陳柯碧霜
    見「正信代書事務所」在報紙上刊登之信用借貸廣告，認為
    其詐欺取財手法類似，乃報警持搜索票，於89年1月12日下
    午5時，至「正信代書事務所」內執行搜索後查獲上情，並
    為警扣得如附表六所示之物品。
二、案經臺中縣警察局烏日分局報告臺灣臺中地方法院檢察署檢
    察官偵查起訴。
    理  由
一、證據能力之說明：
    按被告以外之人於審判外之陳述，雖不符刑事訴訟法第159
    條之1、159條之2、159條之3、159條之4等規定，而經當事
    人於審判程序同意作為證據，法院審酌該言詞陳述或書面陳
    述作成時之情況，認為適當者，亦得為證據。當事人、代理
    人或辯護人於法院調查證據時，知有第159條第1項不得為證
    據之情形，而未於言詞辯論終結前聲明異議者，視為有前項
    之同意，刑事訴訟法第159條之5定有明文。被告戌○○於本
    院審理時，就下列證人即被害人及共犯等人於審判外之陳述
    部分，未就其證據能力聲明異議，本院審酌該言詞陳述作成
    時之情況，並查無其他不法之情狀，足認為得為本案之證據
    ，依刑事訴訟法第159條之5之規定，有證據能力，合先說明
    。
二、上開犯罪事實，業據被告於本院審理時坦承不諱，被告自白
    應具有任意性，復與下列證據相符，足徵合於事實，應堪採
    信。
(一)共犯黃耀輝、酉○○、王錫寶、蘇修弘分別於警詢、偵查中
    供證其詳。
(二)證人即被害人午○○、楊蘭祺、辰○○、卯○○、庚○○、
    辛○○、未○○、Ｆ○○、丑○○、玄○○、丙○○等分別
    於警詢、偵查中及證人Ｂ○○、壬○○、地○○、宇○○、
    寅○○於本院89年度訴字第2723號偽造有價證券案件審理時
    證述明確。
(三)證人丁○於本院89年度訴字第2723號審理時指證如附表一所
    示行使偽造私文書之犯罪事實明確，核與被害人巳○○於偵
    查中稱：其確未向丁○承租臺中縣烏日鄉○○村○○街19
    巷1號等情相符（見89年度偵字第1302號偵查卷第131頁），
    並有房屋租賃契約書影本在卷足憑。
(四)證人即被害人巳○○、子○○、Ｅ○○、宙○○於偵查中已
    指證如附表三、四所示行使偽造私文書之犯罪事實明確。並
    有市內電話業務申請書影本4紙（Ｈ○○名義）、東信電訊
    服務申請表影本1紙（Ｇ○○名義）、和信０ＮＬＩＮＥ超
    值服務申請表影本5紙（子○○、Ａ○○、宙○○、Ｅ○○
    、天○○名義）附卷可稽。
(五)另有如附表五所示之委託授權書、收據及如附表六編號1至5
    所示供聯絡被害人所用之行動電話、編號8、10所示偽造之
    「正信代書事務所」「Ｈ○○」印章、編號13所示之紀錄簿
    （共犯蘇修弘等人紀錄被害人資料）、編號14所示之登報資
    料、編號16所示之客戶資料、編號18所示之紀錄紙（共犯蘇
    修弘紀錄被害人資料）扣案可證。
(六)另如附表四所示被害人亥○○、乙○○、甲○○、Ｃ○○、
    癸○○、黃○○等受害部分，或因住所不明傳訊無著或不願
    應訊，致均無指訴或指認被告等之行為，惟該等被害人如何
    遭詐欺取財等情，已有被告等向伊等詐收貸款手續費所開立
    之收據扣案可憑，且共犯鍾亦純於本院89年度訴字第2723號
    審理時亦供稱，有開立收據予被害人者，均可證明有向其詐
    取貸款手續費等語，足見被告亦確有共同為此部分犯行無誤
    。
(七)綜上，被告既無代書資格，復乏實際執業經驗，明知自己並
    無任何資力得以提供貸款給被害人，亦無任何向金融機構或
    民間辦理融資借款之途徑，竟受僱於虛設之「正信代書事務
    所」，偽以「陳先生」、「吳先生」之假名，在報紙上刊登
    代辦信用貸款的廣告，佯稱可以代申請人辦理信用貸款，復
    參以被告於本院審理時所供：「我參與是正信代書事務所部
    分，沒有參與其他代書事務所，是我哥哥酉○○介紹我進去
    的，．．．我負責接聽看報紙詢問代辦貸款人的電話，我說
    要辦理貸款需要先繳手續費，但是實際上，並沒有替他們辦
    理貸款，那時候我並沒有其他工作，就只有靠這個謀生」等
    語，認本案事證明確，被告上開犯行，均堪以認定。
三、按修正前刑法上所謂常業犯，係指反覆以同種類行為為目的
    之社會活動之職業性犯罪而言，至於犯罪所得之多寡，是否
    恃此犯罪為唯一之謀生職業，則非所問，縱令兼有其他職業
    ，仍無礙於該常業犯罪之成立。而上開詐騙集團長時間、有
    計劃廣泛誘騙不特定人誤入圈套，陷於錯誤而交付財物，顯
    係反覆以同種類行為為目的之社會活動之職業性犯罪。復按
    ，被告行為後，刑法第2條第1項、刑法第28條、第33條業於
    94年2月2日修正公布，並刪除刑法第55條牽連犯、第56條連
    續犯、第340條常業詐欺罪之規定，且自95年7月1日起施行
    （下稱新法；修正前刑法下稱舊法）。而新法第2條第1項之
    規定，係規範行為後法律變更所生新舊法律比較適用之準據
    法，於新法施行後，應適用新法第2條第1項之規定，為「從
    舊從輕」之比較：
  (一)舊法第28條規定：「2人以上共同實施犯罪之行為者，皆為
    正犯」，新法第28條則規定：「2人以上共同實行犯罪之行
    為者，皆為正犯」，將舊法之「實施」修正為「實行」。原
    「實施」之概念，包含陰謀、預備、著手及實行等階段之行
    為，修正後僅共同實行犯罪行為始成立共同正犯。是新法共
    同正犯之範圍已有限縮，排除陰謀犯、預備犯之共同正犯。
    新舊法就共同正犯之範圍既因此而有變動，自屬犯罪後法律
    有變更，而非僅屬純文字修正，應有新舊法比較適用之問題
    （最高法院96年台上字第934號判決參照）。惟依被告上開
    犯行，依其犯罪情節，不論依新、舊法規定，均屬該條所指
    之共同正犯，故修正前之規定並無不利於被告之情形，本件
    即應適用行為時法即修正前刑法第28條規定，論以共同正犯
    。
  (二)新法已刪除刑法第55條牽連犯、第56條連續犯及同法第340
    條常業詐欺罪之規定，被告多次行使偽造私文書、詐欺犯行
    ，依舊法本可分別依連續犯論以裁判上一罪及論以常業詐欺
    之實質上一罪後，再依牽連犯論以裁判上一罪，依新法則應
    數罪併罰，合併計算其法定最高本刑顯然已經超過有期刑徒
    刑7年，較原常業犯之法定刑為重，新法顯然不利於被告，
    依刑法第2條第1項前段規定，本案仍應適用行為時法即修正
    前刑法第55條、第56條、第340條規定論罪科刑。
  (三)修正前刑法第340條之常業詐欺罪，其法定刑中有得併科5萬
    元罰金刑之規定，依修正後刑法施行法增訂第1條之1及修正
    後刑法第33條第5款等規定，所得科處罰金刑最高為新臺幣
    150萬元；最低為新臺幣1千元；然依被告行為時之刑罰法律
    ，即罰金罰鍰提高標準條例第1條前段及修正前刑法第33條
    第5款規定，所得科處罰金刑最高為銀元50萬元；最低為銀
    元1元，若依現行法規所定貨幣單位折算新臺幣條例第2條換
    算為新臺幣，最高額雖與新法相同，然最低額僅為新臺幣3
    元，舊法顯然有利於被告，依刑法第2條第1項前段規定，自
    應適用行為時之法律。
  (四)被告行為後，上開新刑法業已修正第51條，修正前刑法第51
    條規定：「數罪併罰，分別宣告其罪之刑，依左列各款定其
    應執行者：」其中第5款規定：「宣告多數有期徒刑者，於
    各刑中之最長期以上，各刑合併之刑期以下，定其刑期。但
    不得逾二十年。」修正後刑法第51條第5款規定：「宣告多
    數有期徒刑者，於各刑中之最長期以上，各刑合併之刑期以
    下，定其刑期。但不得逾三十年。」比較結果，修正後刑法
    並非較有利於行為人，依刑法第2條第1項前段之規定，仍應
    依修正前刑法，定其應執行之刑。
  (五)刑法施行法已增訂第1條之1第2項，自無再就「現行法規所
    定貨幣單位折算新臺幣條例」、「廢止前罰金罰鍰提高標準
    條例」比較新舊法適用之問題，關於法定刑中罰金刑提高標
    準部分，自應逕行適用刑法施行法第1條之1規定。
  (六)刑法第38條有關沒收之規定亦經修正，惟沒收為從刑，從刑
    附屬於主刑，除法律有特別規定者外，依主刑所適用之法律
    。
四、核被告所為，係犯刑法第216條、第210條之行使偽造私文書
    罪及修正前同法第340條之常業詐欺罪。被告與王錫寶、酉
    ○○、蘇修弘、蔣錦永、鍾亦純、張源宗偽造「巳○○」「
    子○○」印章、印文、署押；偽造「正信代書事務所」「Ｈ
    ○○」印章、印文；偽造「Ａ○○」「天○○」「Ｅ○○」
    「宙○○」「Ｇ○○」「申○○」署押之行為，為偽造房屋
    租賃契約書、市內電話業務申請書、和信ON LINE超值服務
    申請表、東信電訊服務申請表、委託授權書等私文書之階段
    行為，其等偽造房屋租賃契約書、市內電話業務申請書、和
    信ON LINE超值服務申請表、東信電訊服務申請表、委託授
    權書等私文書後持以行使，其偽造之低度行為，復為行造之
    高度行為所吸收，均不論罪。被告與酉○○、王錫寶、蘇修
    弘、鍾亦純、蔣錦永、黃耀輝、李立超、張源宗及周勝崇等
    人間有犯意聯絡及行為分擔，均為共同正犯。被告與酉○○
    、王錫寶、蘇修弘、蔣錦永、鍾亦純、張源宗等人利用不知
    情之不詳姓名成年刻印人員，偽造「巳○○」「正信代書事
    務所」「Ｈ○○」印章、利用不知情之不詳店名通信行成年
    店員行使偽造之電話號碼0000000000號和信ON LINE超值服
    務申請表、利用不知情之驛都通信有限公司成年店員行使偽
    造之電話號碼0000000000號、0000000000號和信ON LINE 超
    值服務申請表、利用不知情之基業實業有限公司成年店員行
    使偽造之電話號碼0000000000號、000000 0000號和信ON LI
    NE超值服務申請表、0000000000號東信電訊服務申請表，均
    為間接正犯。被告先後數次行使偽造私文書犯行，時間緊接
    、方法相同，觸犯構成要件相同之罪名，顯係基於概括犯意
    反覆為之，為連續犯，均依修正前刑法第56條規定，以一罪
    論，並加重其刑。被告所犯前開常業詐欺取財罪及行使偽造
    私文書罪間，有方法結果之牽連關係，為牽連犯，依修正前
    刑法第55條規定，從一重以常業詐欺取財罪論處。常業詐欺
    取財部分，公訴人雖僅就被害人被害事實起訴部分，然未經
    起訴之常業詐欺取財部分，既與前開起訴之常業詐欺取財部
    分具有實質上一罪關係，應為起訴效力所及，本院自應併予
    審理。
五、爰審酌被告正值壯年，竟不思以正當途徑掙取金錢，以組成
    詐欺集團之方式，詐騙急需借錢周轉者之財物，犯罪動機及
    目的均值非難，惟念其業已坦承犯行及其犯罪之動機、手段
    、所生危害等一切情狀，從輕量處如主文所示之刑。偽造之
    「正信代書事務所」印章1枚、「Ｈ○○」印章1枚、如附表
    一所示之「巳○○」印章、印文、署押、如附表二所示之「
    巳○○」署押、「Ｈ○○」印文、如附表三所示之「子○○
    」印章、印文、署押、「Ａ○○」署押、「宙○○」署押、
    「Ｅ○○」署押、「天○○」署押、「Ｇ○○」署押、如附
    表五所示之「正信代書事務所」印文、「Ｈ○○」印文、「
    申○○」署押，均係偽造之印章、印文、署押，不問屬於犯
    人與否，依刑法219條規定宣告沒收；如附表六編號1至5、1
    3、14、16、18所示之物品，為被告與共犯王錫寶、蔣錦永
    、鍾亦純、黃耀輝、酉○○、李立超、張源宗、周勝崇等共
    有，供犯常業詐欺取財罪所用之物，爰依刑法第38條第1項
    第2款規定宣告沒收。至如附表六編號6所示之空白表格，固
    係供犯常業詐欺取財犯罪預備之物，然供犯罪預備之物，須
    法律處罰其預備犯罪之行為，始得依刑法第38條第1項第2款
    規定宣告沒收，若預備行為在法律上不成立犯罪，即無依該
    條款沒收之可言（最高法院76年度臺上字第6790號判決參照
    ）。常業詐欺取財罪既無處罰預備犯之明文，自無從以其係
    供常業詐欺取財犯罪預備之物，而宣告沒收。如附表六編號
    9至12所示之張登堯印章、吳信儀印章、吳信儀郵局存摺，
    並無任何證據證明與前開犯罪有關，均不為沒收之諭知，附
    此敘明。
六、又被告行為後，中華民國96年罪犯減刑條例於96年7月16日
    公布施行，其行為時間固在96年4月24日以前，惟查被告於
    92年10月14日經本院以92年中院松刑緝字第1256號通緝書發
    布通緝，迄98年4月24日始為警緝獲，此有該通緝書及警局
    通緝案件移送書各1份在卷可按，是被告係於該減刑條例施
    行前經通緝，於施行後遭緝獲，而未於96年12月31日以前自
    動歸案接受審判者，依該減刑條例第5條規定，即不得予以
    減刑，併此敘明。
七、公訴意旨另以：被告戌○○與黃耀輝等人冒用他人名義，偽
    造電話裝設申請書，申請電話號碼0000000000號行動電話使
    用，另涉有刑法第216條行使同法第210條之偽造私文書罪嫌
    。經查：0000000000號行動電話，係共犯酉○○以自己名義
    ，向和信電訊股份有限公司所申請乙情，有和信電訊股份有
    限公司90年4月16日函附之和信ON LINE超值200服務申請表
    在卷足憑，顯然並無任何偽造私文書之情形。此外，復查無
    其他積極證據足資證明被告有此部分行使偽造私文書之行為
    ，核屬不能證明被告犯罪，本應諭知無罪之判決，然公訴意
    旨認此部分與前開行使偽造私文書有罪部分，有修正前連續
    犯之裁判上一罪關係，爰不另為無罪之諭知。
八、據上論斷，應依刑事訴訟法第273條之1第1項、第299條第1
    項前段，刑法第2條第1項前段、（修正前）第28條、（修正
    前）第56條、第216條、第210條、（修正前）第340條、（
    修正前）第55條、第219條、（修正前）第38條第1項第2款
    ，刑法施行法第1條之1第1項、第2項前段，判決如主文。
本案經檢察官戊○○到庭執行職務。
中    華    民    國    98    年    6     月     4    日
                      臺灣臺中地方法院刑事第7庭
                                法  官  丁智慧
上正本證明與原本無異。
如不服本判決，應於送達後10日內向本院提出上訴狀（須附繕本
），上訴於臺灣高等法院臺中分院。上訴書狀如未敘述理由，應
於上訴期間屆滿後20日內補提理由書於本院。
                                書記官  林錦源
中    華    民    國    98    年    6     月     4    日
附錄本案論罪科刑法條全文：
修正前刑法第340條：
以犯第339條之罪為常業者，處1年以上7年以下有期徒刑，得併
科5萬元以下罰金。
刑法第216條
行使第210條至第215條之文書者，依偽造、變造文書或登載不實
事項或使登載不實事項之規定處斷。
刑法第210條
偽造、變造私文書，足以生損害於公眾或他人者，處5年以下有
期徒刑。
 附表一：
┌────┬─────────┬───────┬────────────┐
│犯罪時間│犯   罪    地   點│ 偽造文書名稱 │偽造印章、印文、署押數量│
├────┼─────────┼───────┼────────────┤
│88/12/23│臺中縣烏日鄉仁德村│房屋租賃契約書│「巳○○」印章壹枚、印文│
│        │興祥街19巷1號     │              │陸枚、署押貳枚          │
├────┴─────────┴───────┴────────────┤
│備註：周勝崇先於88年間，在不詳地點，利用不知情之不詳姓名成年刻印人員，│
│      偽造「巳○○」之印章1枚。再於88年12月23日，在臺中縣烏日鄉○○村 ○
○      ○○街19巷1號，冒用「巳○○」名義與丁○簽訂房屋租賃契約書（其上 │
│      偽造「巳○○」署押2枚，並以偽造之「巳○○」印章，偽造「巳○○」 │
│      印文6枚），而偽造「巳○○」名義之房屋租賃契約書，並持以行使向何 │
│      忠承租臺中縣烏日鄉○○村○○街19巷1號。                         │
└───────────────────────────────────┘
 附表二：
┌────┬─────────┬───────┬────────────┐
│犯罪時間│犯   罪    地   點│ 偽造文書名稱 │偽造印章、印文、署押數量│
├────┼─────────┼───────┼────────────┤
│88/12/23│中華電信股份有限公│0000000市內電 │「巳○○」署押壹枚、「龔│
│        │司南臺中營運處    │話業務申請書  │仁禮」印章壹枚、印文壹枚│
│        │                  │              │                        │
├────┼─────────┼───────┼────────────┤
│88/12/23│中華電信股份有限公│0000000市內電 │「巳○○」署押壹枚、「龔│
│        │司南臺中營運處    │話業務申請書  │仁禮」印文壹枚          │
│        │                  │              │                        │
├────┼─────────┼───────┼────────────┤
│88/12/23│中華電信股份有限公│0000000市內電 │「巳○○」署押壹枚、「龔│
│        │司南臺中營運處    │話業務申請書  │仁禮」印文壹枚          │
│        │                  │              │                        │
├────┼─────────┼───────┼────────────┤
│88/12/23│中華電信股份有限公│0000000市內電 │「巳○○」署押壹枚、「龔│
│        │司南臺中營運處    │話業務申請書  │仁禮」印文壹枚          │
│        │                  │              │                        │
├────┴─────────┴───────┴────────────┤
│備註：黃耀輝於88年12月23日，在中華電信股份有限公司南臺中營運處，冒用「│
│      巳○○」名義，偽造申請人「Ｈ○○」、代理人「巳○○」名義之市內電│
│      話業務申請書4紙，並分別偽造前開署押、印文後，持以行使向中華電信 │
│      股份有限公司申請前開4支市內電話（註：並無積欠電話費之積極證據。 │
│      ）                                                              │
└───────────────────────────────────┘
 附表三
┌────┬─────────┬───────┬────────────┐
│犯罪時間│犯   罪    地   點│ 偽造文書名稱 │偽造印章、印文、署押數量│
├────┼─────────┼───────┼────────────┤
│88/12/14│和信電訊股份有限公│0000000000號和│「子○○」印章壹枚、印文│
│        │司                │信ON LINE超值 │壹枚、署押壹枚          │
│        │                  │服務申請表    │                        │
│        │                  │              │                        │
├────┴─────────┴───────┴────────────┤
│備註：利用不知情之不詳店名通信行成年店員，行使前開偽造之和信ON LINE超 │
│      值服務申請表，向和信電訊股份有限公司提出申請門號                │
├────┬─────────┬───────┬────────────┤
│88/12/16│和信電訊股份有限公│0000000000號和│「Ａ○○」署押壹枚      │
│        │司                │信ON LINE超值 │                        │
│        │                  │服務申請表    │                        │
│        │                  │              │                        │
├────┴─────────┴───────┴────────────┤
│備註：利用不知情之驛都通信有限公司成年店員，行使前開偽造之和信ON LINE │
│      超值服務申請表，向和信電訊股份有限公司提出申請門號              │
├────┬─────────┬───────┬────────────┤
│88/12/21│和信電訊股份有限公│0000000000號和│「天○○」署押貳枚      │
│        │司                │信ON LINE超值 │                        │
│        │                  │服務申請表    │                        │
│        │                  │              │                        │
├────┴─────────┴───────┴────────────┤
│備註：利用不知情之驛都通信有限公司成年店員，行使前開偽造之和信ON LINE │
│      超值服務申請表，向和信電訊股份有限公司提出申請門號              │
├────┬─────────┬───────┬────────────┤
│89/1/8  │和信電訊股份有限公│0000000000號和│「Ｅ○○」署押壹枚      │
│        │                  │信ON LINE超值 │                        │
│        │                  │服務申請表    │                        │
│        │                  │              │                        │
├────┴─────────┴───────┴────────────┤
│備註：利用不知情之基業實業有限公司成年店員，行使前開偽造之和信０ＮＬＩ│
│      ＮＥ超值服務申請表，向和信電訊股份有限公司提出申請門號          │
├────┬─────────┬───────┬────────────┤
│89/1/8  │和信電訊股份有限公│0000000000號和│「宙○○」署押壹枚      │
│        │司                │信ON LINE超值 │                        │
│        │                  │服務申請表    │                        │
│        │                  │              │                        │
├────┴─────────┴───────┴────────────┤
│備註：利用不知情之基業實業有限公司成年店員，行使前開偽造之和信ON LINE │
│      超值服務申請表，向和信電訊股份有限公司提出申請門號              │
├────┬─────────┬───────┬────────────┤
│89/1/8  │東訊電信股份有限公│0000000000號東│「Ｇ○○」署押貳枚      │
│        │司                │信電訊服務申請│                        │
│        │                  │表            │                        │
├────┴─────────┴───────┴────────────┤
│備註：利用不知情之基業實業有限公司成年店員，行使前開偽造之東信電訊服務│
│      申請表，向東信電信股份有限公司提出申請門號                      │
└───────────────────────────────────┘
 附表四（被害地點：正信代書事務所）
┌──┬───┬────┬─────┬─────┬───────────┐
│編號│被害人│被害時間│欲借款金額│被詐騙金額│備                  註│
├──┼───┼────┼─────┼─────┼───────────┤
│ 1  │未○○│88/12/25│20萬元    │5千元     │指認戌○○            │
├──┼───┼────┼─────┼─────┼───────────┤
│ 2  │Ｂ○○│88/12/31│          │5千元     │指認王錫寶相似        │
├──┼───┼────┼─────┼─────┼───────────┤
│ 3  │庚○○│89/1/3  │30萬元    │5千元     │指認酉○○、戌○○、李│
│    │      │        │          │          │立超                  │
├──┼───┼────┼─────┼─────┼───────────┤
│ 4  │辛○○│89/1/3  │50萬元    │1萬3千元  │指認鍾亦純、張源宗、蔣│
│    │      │        │          │          │錦永、蘇修弘、戌○○、│
│    │      │        │          │          │酉○○、李立超        │
├──┼───┼────┼─────┼─────┼───────────┤
│ 5  │丙○○│89/1/5  │          │8千元     │                      │
├──┼───┼────┼─────┼─────┼───────────┤
│ 6  │宇○○│89/1/7  │20萬元    │2千元     │指認戌○○            │
├──┼───┼────┼─────┼─────┼───────────┤
│ 7  │Ｆ○○│89/1/7  │80萬元    │2萬元     │指認酉○○            │
├──┼───┼────┼─────┼─────┼───────────┤
│ 8  │Ｄ○○│89/1/8  │20萬元    │8千元     │指認蘇修弘            │
├──┼───┼────┼─────┼─────┼───────────┤
│ 9  │辰○○│89/1/9  │40萬元    │1萬元     │指認酉○○、李立超、王│
│    │      │        │          │          │錫寶                  │
├──┼───┼────┼─────┼─────┼───────────┤
│ 10 │壬○○│89/1/7  │20萬元    │1萬元     │指認酉○○            │
├──┼───┼────┼─────┼─────┼───────────┤
│ 11 │午○○│89/1/10 │80萬元    │2萬5千元  │指認酉○○            │
├──┼───┼────┼─────┼─────┼───────────┤
│ 12 │丑○○│89/1/10 │200萬元   │10萬元    │指認鍾亦純            │
├──┼───┼────┼─────┼─────┼───────────┤
│ 13 │玄○○│89/1/10 │40萬元    │2萬元     │指認酉○○、李立超    │
├──┼───┼────┼─────┼─────┼───────────┤
│ 14 │卯○○│89/1/11 │20萬元    │2千元     │指認戌○○            │
├──┼───┼────┼─────┼─────┼───────────┤
│ 15 │寅○○│89/1/11 │          │1萬元     │                      │
├──┼───┼────┼─────┼─────┼───────────┤
│ 16 │地○○│89/1/12 │60萬元    │3萬元     │指認酉○○、李立超    │
├──┼───┼────┼─────┼─────┼───────────┤
│ 17 │亥○○│88/12/30│          │5千元     │                      │
├──┼───┼────┼─────┼─────┼───────────┤
│ 18 │乙○○│89/1/6  │          │1萬元     │                      │
├──┼───┼────┼─────┼─────┼───────────┤
│ 19 │甲○○│89/1/10 │          │4千元     │                      │
├──┼───┼────┼─────┼─────┼───────────┤
│ 20 │Ｃ○○│89/1/10 │          │2千元     │                      │
├──┼───┼────┼─────┼─────┼───────────┤
│ 21 │癸○○│89/1/10 │          │1萬5千元  │                      │
├──┼───┼────┼─────┼─────┼───────────┤
│ 22 │黃○○│89/1/12 │          │5千元     │                      │
└──┴───┴────┴─────┴─────┴───────────┘
 附表五
┌──┬────┬───────┬──────┬────────────┐
│編號│犯罪時間│犯  罪  地  點│偽造文書名稱│偽造印章、印文、署押數量│
├──┼────┼───────┼──────┼────────────┤
│ 1  │88/12/30│正信代書事務所│委託授權書  │「正信代書事務所」印文壹│
│    │        │              │（亥○○）  │枚、「Ｈ○○」印文壹枚  │
├──┼────┼───────┼──────┼────────────┤
│ 2  │88/12/30│正信代書事務所│收據(亥○○)│「正信代書事務所」印文壹│
│    │        │              │            │枚、「Ｈ○○」印文壹枚  │
├──┼────┼───────┼──────┼────────────┤
│ 3  │88/12/31│正信代書事務所│收據(Ｂ○○)│「正信代書事務所」印文貳│
│    │        │              │            │枚、「Ｈ○○」印文壹枚  │
├──┼────┼───────┼──────┼────────────┤
│ 4  │88/12/31│正信代書事務所│收據(辛○○)│「正信代書事務所」印文貳│
│    │        │              │            │枚、「Ｈ○○」印文壹枚  │
├──┼────┼───────┼──────┼────────────┤
│ 5  │89/1/6  │正信代書事務所│收據(乙○○)│「正信代書事務所」印文貳│
│    │        │              │            │枚、「Ｈ○○」印文壹枚  │
├──┼────┼───────┼──────┼────────────┤
│ 6  │89/1/7  │正信代書事務所│收據(宇○○)│「正信代書事務所」印文貳│
│    │        │              │            │枚、「Ｈ○○」印文壹枚  │
├──┼────┼───────┼──────┼────────────┤
│ 7  │89/1/7  │正信代書事務所│收據(壬○○)│「正信代書事務所」印文貳│
│    │        │              │            │枚、「Ｈ○○」印文壹枚  │
├──┼────┼───────┼──────┼────────────┤
│ 8  │89/1/8  │正信代書事務所│收據(Ｄ○○)│「正信代書事務所」印文貳│
│    │        │              │            │枚、「Ｈ○○」印文壹枚  │
├──┼────┼───────┼──────┼────────────┤
│ 9  │89/1/10 │正信代書事務所│委託授權書  │「張立夫」署押壹枚、「正│
│    │        │              │（辰○○）  │信代書事務所」印文壹枚、│
│    │        │              │            │Ｈ○○」印文壹枚        │
├──┼────┼───────┼──────┼────────────┤
│ 10 │89/1/10 │正信代書事務所│收據(辰○○)│「正達代書事務所」印文貳│
│    │        │              │            │枚、「Ｈ○○」印文壹枚  │
├──┼────┼───────┼──────┼────────────┤
│ 11 │89/1/10 │正信代書事務所│委託授權書  │「張立夫」署押壹枚      │
│    │        │              │（Ｆ○○）  │                        │
├──┼────┼───────┼──────┼────────────┤
│ 12 │89/1/10 │正信代書事務所│收據(玄○○)│「正達代書事務所」印文貳│
│    │        │              │            │枚、「Ｈ○○」印文壹枚  │
├──┼────┼───────┼──────┼────────────┤
│ 13 │89/1/10 │正信代書事務所│收據(甲○○)│「正達代書事務所」印文貳│
│    │        │              │            │枚、「Ｈ○○」印文壹枚  │
├──┼────┼───────┼──────┼────────────┤
│ 14 │89/1/10 │正信代書事務所│收據(Ｃ○○)│「正達代書事務所」印文貳│
│    │        │              │            │枚、「Ｈ○○」印文壹枚  │
├──┼────┼───────┼──────┼────────────┤
│ 15 │89/1/10 │正信代書事務所│收據(癸○○)│「正達代書事務所」印文貳│
│    │        │              │            │枚、「Ｈ○○」印文壹枚  │
├──┼────┼───────┼──────┼────────────┤
│ 16 │89/1/10 │正信代書事務所│委託授權書  │「正信代書事務所」印文壹│
│    │        │              │（午○○）  │枚、「Ｈ○○」印文壹枚  │
├──┼────┼───────┼──────┼────────────┤
│ 17 │89/1/10 │正信代書事務所│收據(午○○)│「正達代書事務所」印文肆│
│    │        │              │            │枚、「Ｈ○○」印文貳枚  │
├──┼────┼───────┼──────┼────────────┤
│ 18 │89/1/11 │正信代書事務所│收據(Ｆ○○)│「正達代書事務所」印文貳│
│    │        │              │            │枚、「Ｈ○○」印文壹枚  │
├──┼────┼───────┼──────┼────────────┤
│ 19 │89/1/11 │正信代書事務所│收據(庚○○)│「正達代書事務所」印文貳│
│    │        │              │            │枚、「Ｈ○○」印文壹枚  │
├──┼────┼───────┼──────┼────────────┤
│ 20 │89/1/12 │正信代書事務所│收據(黃○○)│「正達代書事務所」印文貳│
│    │        │              │            │枚、「Ｈ○○」印文壹枚  │
├──┼────┼───────┼──────┼────────────┤
│ 21 │89/1/12 │正信代書事務所│收據(地○○)│「正達代書事務所」印文貳│
│    │        │              │            │枚、「Ｈ○○」印文壹枚  │
└──┴────┴───────┴──────┴────────────┘
 附表六
┌──┬───────────────────────┬────────┐
│編號│品                                          名│數            量│
├──┼───────────────────────┼────────┤
│ 1  │行動電話（廠牌MOTOROLA，型號V3688，王錫寶持有 │壹支            │
│    │使用）                                        │                │
├──┼───────────────────────┼────────┤
│ 2  │行動電話（廠牌SIEMENS，型號C2588，戌○○持有使│壹支            │
│    │用）                                          │                │
├──┼───────────────────────┼────────┤
│ 3  │行動電話（廠牌MOTOROLA，型號CD928，蘇修弘持有 │貳支            │
│    │使用）                                        │                │
├──┼───────────────────────┼────────┤
│ 4  │行動電話（廠牌MOTOROLA，型號LF2000，酉○○持有│壹支            │
│    │使用）                                        │                │
├──┼───────────────────────┼────────┤
│ 5  │行動電話（廠牌MOTOROLA，型號MICRO，蘇修弘持有 │壹支            │
│    │使用）                                        │                │
├──┼───────────────────────┼────────┤
│ 6  │空白表格                                      │貳佰貳拾張    │
├──┼───────────────────────┼────────┤
│ 7  │保誠代書事務所名片                            │貳盒            │
├──┼───────────────────────┼────────┤
│ 8  │正信代書事務所印章                            │壹枚            │
├──┼───────────────────────┼────────┤
│ 9  │張登堯印章                                    │壹枚            │
├──┼───────────────────────┼────────┤
│ 10 │Ｈ○○印章                                    │壹枚            │
├──┼───────────────────────┼────────┤
│ 11 │吳信儀印章                                    │壹枚            │
├──┼───────────────────────┼────────┤
│ 12 │吳信儀郵局存摺（局號000000-0，帳號000000-0）  │壹本            │
├──┼───────────────────────┼────────┤
│ 13 │紀錄簿                                        │肆本            │
├──┼───────────────────────┼────────┤
│ 14 │登報資料                                      │拾捌張          │
├──┼───────────────────────┼────────┤
│ 15 │收據                                          │拾張          │
├──┼───────────────────────┼────────┤
│ 16 │客戶資料                                      │壹佰肆拾張    │
├──┼───────────────────────┼────────┤
│ 17 │申請行動電話資料                              │捌張            │
├──┼───────────────────────┼────────┤
│ 18 │紀錄紙（業經蘇修弘撕破）                      │壹張            │
└──┴───────────────────────┴────────┘


司法院資訊處製作；財團法人民間司法改革基金會備份。
